【裁判字號】    97,易,2012
【裁判日期】    970731
【裁判案由】    竊盜
【裁判全文】
臺灣臺北地方法院刑事判決              97年度易字第2012號
公  訴  人  臺灣臺北地方法院檢察署檢察官
被      告  乙○○
上列被告因竊盜案件，經檢察官聲請以簡易判決處刑（九十七年
度偵字第一一四九七號），本院認為不宜以簡易判決處刑（九十
七年度簡字第二四六八號），改通常程序審理，判決如下：
    主  文
乙○○竊盜，處有期徒刑月，如易科罰金，以新臺幣壹仟元折
算壹日。
    事  實
一、乙○○基於意圖為自己不法所有之犯意，於民國九十七年五
    月二十日上午十時十五分，在甲○○所經營址設臺北市○○
    區○○街三十號之攤位上，趁江威仰及其妻忙於顧攤無暇注
    意之際，竊取該攤位上展售之項鍊四條，得手後將所竊得之
    項鍊四條藏置於隨身皮包前側口袋內，適遭同攤位某不詳姓
    名、年籍女性顧客發覺而告知甲○○，甲○○當場在乙○○
    隨身皮包前側口袋內查獲上開遭竊項鍊四條，報警處理而悉
    上情。
二、案經甲○○訴由臺灣臺北地方法院檢察署檢察官偵查並聲請
    以簡易判決處刑。
    理  由
壹、程序部分：
    按被告以外之人於審判外之言詞或書面陳述，除法律有規定
    者外，不得作為證據，刑事訴訟法第一百五十九條第一項定
    有明文；復按被告以外之人於偵查中向檢察官所為之陳述，
    除顯有不可信之情況者外，得為證據，同法第一百五十九條
    之一第二項亦有規定；另按被告以外之人於審判外之陳述，
    雖不符前四條之規定，而經當事人於審判程序同意作為證據
    ，法院審酌該言詞陳述或書面陳述作成時之情況，認為適當
    者，亦得為證據；當事人、代理人或辯護人於法院調查證據
    時，知有第一百五十九條第一項不得為證據之情形，而未於
    言詞辯論終結前聲明異議者，視為有前項之同意；同法第一
    百五十九條之五規定甚明。本案所據以認定被告乙○○犯罪
    事實之證據，其中部分屬傳聞證據，除證人甲○○於偵查中
    向檢察官所為之陳述，業經具結且無顯不可信之情形存在，
    依刑事訴訟法第一百五十九條之一第二項規定，自具備證據
    能力外；其餘之傳聞證據，因公訴人及被告於本院言詞辯論
    終結前均未對其證據能力聲明異議，本院認該等傳聞證據作
    成之情況亦無不當之情形，依刑事訴訟法第一百五十九條之
    五規定，該等傳聞證據均具備證據能力，合先敘明。
貳、實體部分：
一、訊據被告乙○○固不否認係伊親自將上揭四條項鍊放置於隨
    身皮包前側口袋內，惟矢口否認有何竊盜犯行，辯稱：伊於
    告訴人所經營攤位挑選到上揭四條項鍊後，仍想繼續挑選其
    他商品，當時伊右手拿雨傘、左手拿綠茶，無法再將項鍊拿
    在手上，故徵得告訴人甲○○之同意，暫時將該四條項鍊放
    置於隨身皮包前側口袋內，伊絕無意圖為自己不法所有之犯
    意云云。惟查：
  (一)上揭事實業據告訴人於本院審理中結證被告於九十七年五月
    二十日上午十時十五分，前往臺北市○○區○○街三十號前
    伊所經營攤位選購飾品，伊當時在攤位上忙，並沒有注意到
    被告，是一位老太太用手指著被告，告訴伊被告偷項鍊，將
    項鍊放在皮包裡，伊上前質問被告，被告打開包包表示並沒
    偷東西，老太太折回告訴伊項鍊是放在被告包包前面口袋內
    ，伊請被告將包包前側口袋打開後，在裡面找到伊攤位展示
    的四條項鍊，便打電話報警等情明確（見本院卷第十五、十
    六頁），經核與證人江欣穎證稱上揭四條項鍊確係告訴人由
    被告隨身皮包前側口袋內取出等情相符（見九十七年度偵字
    第一一四九七號卷第七、八頁），被告亦坦承該四條項鍊係
    由伊親自放入隨身包包前側口袋內等情不諱（見本院卷第十
    四頁反面），另有臺北市政府警察局大安分局九十七年五月
    二十日搜索扣押筆錄（見九十七年度偵字第一一四九七號卷
    第十六至二十頁）、贓物認領保管收據（見九十七年度偵字
    第一一四九七號卷第二一頁）及四條項鍊照片（見九十七年
    度偵字第一一四九七號卷第二二頁）等資料附卷足憑，堪認
    告訴人所為上揭指訴，並非虛妄，應可採信。
  (二)被告雖辯稱伊當時係因右手拿雨傘、左手拿綠茶，無法再將
    項鍊拿在手上，故徵得告訴人之同意，暫時將該四條項鍊放
    置於隨身皮包前側口袋內云云。惟查，被告於將該四條項鍊
    放置於隨身皮包前側口袋內前，並未詢問告訴人，告訴人亦
    無同意被告可將該四條項鍊放置於隨身皮包前側口袋內等情
    ，業據告訴人於本院審理中結證明確（見本院卷第十五、十
    六頁），被告雖陳稱告訴人係因為二人先前有一筆買賣交易
    未成交，心有所怨，故意否認云云，然依被告於本院審理中
    證稱被告先前曾拿一批商品欲出售予伊，因伊認為售價過高
    ，並未成交等情明確（見本院卷第十六頁），足認被告與告
    訴人先前之買賣僅係單純因價格談不攏而未成交，此乃一般
    商場交易經常發生之正常現象，要難據此即認告訴人因此心
    生怨恨，甘冒刑事偽證重罪之危險，故意設詞誣陷被告，參
    以被告為具有相當知識暨社會經驗成年女子，其於選購商品
    之際，如無空手可拿中意之商品，大可將伊中意商品先交予
    店家暫時保留，或將手上多餘物品放置於攤位再行選購商品
    ，斷無自行將商品放置於隨身包包前側口袋之理，綜上，被
    告未經告訴人之允許，即自行將上揭四條項鍊放置於隨身皮
    包前側口袋內，其主觀上有意圖為自己不法所有之犯意，應
    屬明確，所為上揭辯解，顯係事後卸責推諉之詞，不足採信
    。
  (三)綜上所述，本件事證明確，被告竊盜犯行，堪以認定，應予
    依法論科。
二、核被告所為，係犯刑法第三百二十條第一項之竊盜罪。爰審
    酌被告為貪圖一時小利，竟竊取他人財物，犯後矢口否認，
    飾詞狡辯，未見悔意，惟念其素行良好、所竊取財物價值尚
    非過高，及其犯罪之動機、手段、品行、生活狀況、智識程
    度等一切情狀，量處如主文所示之刑，並諭知易科罰金之折
    算標準。
據上論斷，應依刑事訴訟法第四百五十二條、第二百八十四條之
一、第二百九十九條第一項前段、刑法第三百二十條第一項、第
四十一條第一項及刑法施行法第一條之一第一項、第二項前段，
判決如主文。
本案經檢察官蔡立文到庭執行職務
中    華    民    國    97    年    7     月    31    日
                  刑事第十四庭  法  官  李家慧
以上正本證明與原本無異。
如不服本判決，應於判決送達後10日內，向本院提出上訴狀。
                                書記官  鄭淑丰
中    華    民    國    97    年    7     月    31    日
附錄本件論罪科刑法條：
中華民國刑法第320條
（普通竊盜罪、竊佔罪）
意圖為自己或第三人不法之所有，而竊取他人之動產者，為竊盜
罪，處 5 年以下有期徒刑、拘役或 5 百元以下罰金。
意圖為自己或第三人不法之利益，而竊佔他人之不動產者，依前
項之規定處斷。
前二項之未遂犯罰之。


司法院資訊處製作；財團法人民間司法改革基金會備份。
